---
title: "Examen final estadística2"
author: "Samantha González"
date: "13/12/2021"
output: html_document
---
*Limpieza de datos*
LINK 1: List of freedom índices
```{r}
library(htmltab)
library(rio)
url1 = "https://en.wikipedia.org/wiki/List_of_freedom_indices"
path1 = "/html/body/div[3]/div[3]/div[5]/div[1]/table[2]"
freedom = htmltab(url1, path1)
export(freedom, "freedom.csv")
freedom = import("freedom.csv", encoding ="UTF-8")
```

LINK2: Democracy Index:
Tabla1: tipo de régimen año 2020
```{r}
library(htmltab)
url= "https://en.wikipedia.org/wiki/Democracy_Index"
path= "/html/body/div[3]/div[3]/div[5]/div[1]/table[2]"
regxaño = htmltab(url, path)
export(regxaño, "regxaño.csv")
regxaño = import("regxaño.csv", encoding ="UTF-8")
```

Tabla2: por región
```{r}
path2= "/html/body/div[3]/div[3]/div[5]/div[1]/table[3]"
regxregion = htmltab(url, path2)
export(regxregion, "regxregion.csv")
regxregion = import("regxregion.csv", encoding ="UTF-8")
```

Tabla3: por región en 2020
```{r}
path3= "/html/body/div[3]/div[3]/div[5]/div[1]/table[4]"
regxregion2 = htmltab(url, path3)
export(regxregion2, "regxregion2.csv")
regxregion2 = import("regxregion2.csv", encoding ="UTF-8")
```

Tabla 4: por país
```{r}
path4= "/html/body/div[3]/div[3]/div[5]/div[1]/table[6]"
regxpais = htmltab(url, path4)
export(regxpais, "regxpais.csv")
regxpais = import("regxpais.csv", encoding ="UTF-8")
regxpais$Country =trimws(regxpais$Country,which=c("left"),whitespace = "[\\h\\v]")
```

Tabla 5: Score changes
```{r}
path5= "/html/body/div[3]/div[3]/div[5]/div[1]/table[8]"
regxsc = htmltab(url, path5)
export(regxsc, "regxsc.csv")
regxsc = import("regxsc.csv", encoding ="UTF-8")
```

Tabla 6: componentes 2020
```{r}
path6= "/html/body/div[3]/div[3]/div[5]/div[1]/table[10]"
comp = htmltab(url, path6)
export(comp, "comp.csv")
comp = import("comp.csv", encoding ="UTF-8")
```

LINK3: 
tabla1
```{r}
url3 = "https://en.wikipedia.org/wiki/World_Happiness_Report"
path7 = "/html/body/div[3]/div[3]/div[5]/div[1]/div[11]/table/tbody/tr[2]/td"
hap2020 = htmltab(url3, path7)
export(hap2020, "hap2020.csv")
hap2020 = import("hap2020.csv", encoding ="UTF-8")
hap2020 = hap2020[,-c(1)]
hap2020$`Country or region` =trimws(hap2020$`Country or region`,which=c("left"),whitespace = "[\\h\\v]")
colnames(hap2020) = c("Country", "Score", "GDP per capita", "Social support", "Healthy life expectancy", "Freedom to make life choices", "Generosity", "Perceptions of corruption")
hap2020[,c(2:8)]=lapply(hap2020[,c(2:8)],as.numeric)
```

tabla2
```{r}
path8 = "/html/body/div[3]/div[3]/div[5]/div[1]/div[12]/table/tbody/tr[2]/td"
hap2019 = htmltab(url3, path8)
```

tabla3
```{r}
path9 = "/html/body/div[3]/div[3]/div[5]/div[1]/div[13]/table/tbody/tr[2]/td"
hap2018 = htmltab(url3, path9)
```

tabla4
```{r}
path10 = "/html/body/div[3]/div[3]/div[5]/div[1]/div[14]/table/tbody/tr[2]/td"
hap2017 = htmltab(url3, path10)
```

tabla5
```{r}
path11 = "/html/body/div[3]/div[3]/div[5]/div[1]/div[15]/table/tbody/tr[2]/td/table[2]"
hap2016 = htmltab(url3, path11)
```

LINK4: CIA: military expenditures 
```{r}
library(rio)
data9="https://github.com/samanthagp/Estad-stica/raw/main/export%20(1).csv"
data9=import(data9)
data9 = data9[,-c(4)]
colnames(data9) = c("Country", "slug", "value", "ranking", "region")
```

LINK5: CIA education expenditures
```{r}
library(rio)
data="https://github.com/samanthagp/Estad-stica/raw/main/export.csv"
data=import(data)
data = data[,-c(4)]
colnames(data) = c("Country", "slug", "value", "ranking", "region")
```

LINK6:WBO (solo 2018)
```{r}
library(rio)
datawb="https://github.com/samanthagp/Estad-stica/blob/main/API_SH.XPD.CHEX.GD.ZS_DS2_en_excel_v2_3360262.xls?raw=true"
datawb=import(datawb)
datawb = datawb[-c(1,2,3),]
colnames(datawb) = c("Country", "Country Code", "Indicator Name", "Indicator Code", "2018")
```

LINK7: tasa mortalidad infantil
```{r}
urll= "https://www.cia.gov/the-world-factbook/field/infant-mortality-rate/country-comparison"
path13= "/html/body/div/div[1]/div[2]/main/section[2]/div/div/div[2]/div/div/div/div/div/table"
ciak = htmltab(urll, path13)
export(ciak, "ciak.csv")
ciak = import("ciak.csv", encoding ="UTF-8")
```


LINK8:CIA: net inmigration rate 
```{r}
urlll= "https://www.cia.gov/the-world-factbook/field/net-migration-rate/country-comparison "
path14= "/html/body/div/div[1]/div[2]/main/section[2]/div/div/div[2]/div/div/div/div/div/table"
ciaa = htmltab(urlll, path14)
export(ciaa, "ciaa.csv")
ciaa = import("ciaa.csv", encoding ="UTF-8")
```

LINK9: unemployment rate
```{r}
urrl= "https://www.cia.gov/the-world-factbook/field/unemployment-rate/country-comparison "
path15= "/html/body/div/div[1]/div[2]/main/section[2]/div/div/div[2]/div/div/div/div/div/table"
ciakk = htmltab(urrl, path15)
export(ciakk, "ciakk.csv")
ciakk = import("ciakk.csv", encoding ="UTF-8")
```

*Resolución*
PARTE 1:
```{r}
set.seed(123)
# Eliminar NA
freedom = freedom[-c(4,6,12,15,18,25,49,69,76,82,92,95,103,104,110,113,117,119,125,136,137,149:154,158,163,164,166,173,179,184,192,195),]
str(freedom)
freedom$`Freedom in the World 2021`=as.factor(freedom$`Freedom in the World 2021`)
freedom$`2021 Index of Economic Freedom`=as.factor(freedom$`2021 Index of Economic Freedom`)
freedom$`2021 Press Freedom Index`=as.factor(freedom$`2021 Press Freedom Index`)
freedom$`2020 Democracy Index`= as.factor(freedom$`2020 Democracy Index`)
freedom$Country=as.factor(freedom$Country)
```

```{r}
library(cluster)
g.dist = daisy(freedom, metric="gower")
pam.resultado=pam(g.dist,5,cluster.only = F)
freedom$clustPT=pam.resultado$cluster
View(freedom)
```

PARTE2: regxpais Y hap2020
```{r}
basee =merge(regxpais, hap2020, by = "Country")
regxpais = regxpais[,c(1:5)]
```

```{r}
set.seed(123)
g.dist = daisy(basee[,c(5,6)], metric="gower")
library(factoextra)
fviz_nbclust(basee[,c(5,6)], pam,diss=g.dist,method = "gap_stat",k.max = 10,verbose = F)
```

```{r}
library(polycor)
corMatrix=polycor::hetcor(basee)$correlations
library(ggcorrplot)
ggcorrplot(corMatrix)
```

```{r}
library(psych)
psych::KMO(corMatrix) 
```
```{r}
dontselect=c("Country","Generosity","Perceptions of corruption","Regime type","Region")
select=setdiff(names(basee),dontselect) 
basee=basee[,select]
cortest.bartlett(corMatrix,n=nrow(basee))$p.value>0.05
library(matrixcalc)
is.singular.matrix(corMatrix)
library(GPArotation)
x <- fa(basee,
            nfactors = 1,
            cor = 'mixed',
            rotate = "varimax",
            fm="minres")
print(x$loadings)
```
```{r}
print(x$loadings,cutoff = 0.5)
```
```{r}
fa.diagram(x)
sort(x$complexity)
```

PARTE3: 
```{r}
b3 =merge(datawb, data9, by = "Country")
b4 = merge(b3, data, by = "Country" )
b4[!complete.cases(b4),"Country"]
str(b4)
```

```{r}
modelo1=formula(value1~2018+value)
library(stargazer)
```

